# 递延所得税资产减值的会计处理

提问人：催鹿鹿 时间：2018-03-07 15:31:09
陈总您好： 一家煤矿企业连年亏损，其矿井已关停，现对其以前年度确认的递延所得税资产计提减值， 企业的账务处理为：
借：资产减值损失 贷：递延所得税资产。 请问这样处理是否合理，有无依据，谢谢！

回答人：chenyiwei
递延所得税资产预计无法产生抵税作用时，应首先判断前期的确认是否不够谨慎，是否应按前期差错处理；其次，如果不构成重大前期差错，其转销的影响计入当期损益，则应借记“所得税费用——递延所得税费用”。